臺灣高雄地方法院民事裁定　　　　　100年度消債抗字第144號
抗　告　人　周信賢
上列抗告人因消費者債務清理條例清算事件，抗告人對於中華民
國100 年11月22日本院100 年度消債清字第138 號裁定提起抗告
，本院裁定如下：
    主  文
抗告駁回。
抗告程序費用新台幣壹仟元由抗告人負擔。
    理  由
一、抗告意旨略以：伊之債務金額為新台幣（下同）2,157,000
    元，伊願分8 年96期清償，每月5,691 元，則清償總額已達
    546,336 元，超出債務比例20% ，又伊父親因中風，醫療支
    出大增，伊經濟壓力甚大，爰提起本件抗告，聲明求為廢棄
    原裁定。
二、按「更生方案未依前二條規定可決時，除有第六十四條規定
    之情形外，法院應以裁定開始清算程序。」、「法院裁定開
    始更生程序後，債務人免責前，法院裁定開始清算程序，其
    已進行之更生程序，適於清算程序者，作為清算程序之一部
    ；其更生聲請視為清算聲請。」、「法院開始清算程序之裁
    定，應載明其年、月、日、時，並即時發生效力。」、「債
    務人之財產不敷清償清算程序之費用時，法院應裁定開始清
    算程序，並同時終止清算程序。」，消費者債務清理條例（
    下稱本條例）第61條、第78條第1 項、第83條第1 項及第85
    條第1 項分別定有明文。
二、經查，本件抗告人聲請更生，前經本院於99年4 月99日以98
    年度消債更字第1285號裁定開始更生程序在案，嗣其於99年
    12月13日提出以「清償期8 年，每月清償5,691 元，清償成
    數12.06%」為條件之更生方案，惟因清償成數過低，經原審
    依消費者債務清理條例第60條第1 項規定函詢債權人確答是
    否同意，經唯一債權人永豐商業銀行股份有限公司以清償成
    數過低為由予以否決，本院司法事務官雖於100 年3 月2 日
    以99年度司執消債更字第97號裁定逕予認可後，經債權人永
    豐商業銀行股份有限公司聲明異議後，由本院於100 年4 月
    18 日 以100 年度事聲字第96號裁定以更生方案條件尚非公
    允為由廢棄確定。茲本院司法事務官乃命其另提報新更生方
    案，經抗告人具狀表示至多每月僅能提出6,000 元等語，而
    債權人永豐商業銀行股份有限公司仍未能同意，並請求請求
    裁定開始清算程序等情，業經本院依職權調取98年度消債更
    1285號更生事件、99年度司執消債更97號更生事件、100 年
    度事聲96號消債聲明異議事件、100 年度司執消債更更字第
    22號執行更生事件卷證核閱無訛。準此，抗告人於更生程序
    進行中所提更生方案，未能經債權人可決，又本件永豐商業
    銀行股份有限公司之債權本金為2,335,829 元，加計88年9
    月29日起至99年4 月8 日止之利息，合計4,529,781 元乙節
    ，此經永豐商業銀行股份有限公司陳報在卷（見本院99司執
    消債更字第97號卷第24頁），並有債權憑證及本院執行命令
    附卷可稽（見同卷27頁至30頁），抗告人所提清償方案，清
    償成數僅12.06%，委實過低，條件難認公允，致法院亦不能
    依同條例第64條規定逕予裁定認可，則原審依同條例第61條
    規定裁定開始清算程序，自屬適法。
三、次查，抗告人名下僅有1989年份，牌照已註銷之DAIHATSU廠
    牌汽車1 部，此外即無其他財產等情，亦有卷附財產歸屬資
    料及汽車車籍資料可憑（見本院98年度消債更字第1285號卷
    第17頁及99年度司執消債更字第97號卷第75頁），其財產確
    已不敷清算程序費用，原審依同條例第85條第1 項之規定，
    於裁定開始清算程序時，同時終止清算程序，亦與法有據。
四、綜上所述，本件抗告人所提更生方案未能得債權人可決，復
    無消費者債務清理條例第64條法院得逕予裁定認可之情事存
    在，且其名下復無財產足敷清償清算程序費用，原審裁定開
    始清算程序，並同時終止清算程序，並無違誤。抗告意旨以
    其所提更生方案尚稱公允為由，求予廢棄並更為裁定，為無
    理由，應予駁回。
五、據上論結，本件抗告為無理由，依消費者債務清理條例第11
    條第2 項、第15條，民事訴訟法第495 條之1 第1 項、第
    449 條第1 項、第95條、第78條，裁定如主文。
中    華    民    國   100    年    12    月    13    日
                    民事第四庭
                        審判長法  官  劉  定  安
                              法  官  盧  怡  秀
                              法  官  謝  雨  真
上為正本係照原本作成。
本裁定不得抗告。
中    華    民    國   100    年    12    月    13    日
                              書記官  解  景  惠